【裁判字號】    96,訴,1336
【裁判日期】    970520
【裁判案由】    毒品危害防制條例
【裁判全文】
臺灣臺南地方法院刑事判決              96年度訴字第1336號
公  訴  人  臺灣臺南地方法院檢察署檢察官
被      告  丙○○
選任辯護人  卓平仲律師
上列被告因毒品危害防制條例案件，經檢察官提起公訴（96年度
營偵字第1070號），本院判決如下：
    主  文
丙○○轉讓第二級毒品，處有期徒刑柒月。
    事  實
一、丙○○與甲○○為男女朋友關係，二人自民國（下同）96
    年4月2日起同住於台南縣學甲鎮光華里65之3號。丙○○明
    知安非他命為毒品危害防制條例明定之第二級毒品，不得非
    法持有、轉讓，竟於96年5月2日下午1時30分許，在上址轉
    讓安非他命一次（約一次施用量）予甲○○施用。嗣於同年
    5 月4日上午9時30分許，為警在上址執行搜索而循線查知上
    情。
二、案經台南縣警察局學甲分局報告台灣台南地方法院檢察署檢
    察官偵查起訴。
    理  由
壹、程序部分
一、按被告以外之人於審判外之言詞或書面陳述，除法律有規定
    者外，不得作為證據。刑事訴訟法第一百五十九條第一項定
    有明文。本件證人甲○○於警詢之證述，屬審判外之陳述，
    依前揭規定，無證據能力。
二、被告以外之人於偵查中向檢察官所為之陳述，除顯有不可信
    之情況者外，得為證據，刑事訴訟法第一百五十九條之一第
    二項定有明文。本件證人甲○○於96年9月14日偵查中所為
    證述，業經具結，有結文一紙附於偵查卷可稽，且經本院勘
    驗上開甲○○偵查訊問光碟，該偵查訊問筆錄記載之內容，
    與甲○○之陳述，要旨大致相符，有勘驗筆錄在卷可稽，復
    無具體事證足資認定該甲○○偵查訊問筆錄有何違背法定程
    序取供或其他顯不可信之情況，應認為有證據能力。
貳、實體部分
一、訊之被告丙○○初否認犯行，嗣則坦承不諱。經查，被告與
    證人甲○○為男女朋友，被告與甲○○因施用第二級毒品安
    非他命，為警於96年2月14日上午6時許，在台南縣學甲鎮頂
    山寮1-11號前查獲，分別為本院96年度毒聲字第105號、96
    年度毒聲字第106號裁定應送勒戒處所觀察、勒戒，渠等經
    執行觀察、勒戒後，均認無繼續施用毒品之傾向，為台灣台
    南地方法院檢察署檢察官於96年4月2日分別以96年度營毒偵
    字第83號、96年度營毒偵字第82號為不起訴處分，有台灣高
    等法院被告與甲○○前案紀錄表在卷，並經調取本院96年度
    毒聲字第106號甲○○觀察、勒戒案卷核閱無訛。被告與甲
    ○○自96年4月2日觀察勒戒執行完畢後即同住於台南縣學甲
    鎮光華里65之3號，為被告所不爭執，足認被告對於甲○○
    施用安非他命惡習，應有認識。次查，甲○○於96年5月2日
    下午1時30分許自被告受讓安非他命，並於同日下午3時許，
    在台南縣學甲鎮光華里65之3號施用安非他命，為警查獲，
    嗣經本院96年度簡字第3152號判處有期徒刑四月確定，此有
    該確定判決與台灣高等法院甲○○前案紀錄表附卷可明。參
    酌被告於警詢中供承：「我放在桌上（指安非他命），她自
    己去拿的」，於審理中復對於96年5月4日查獲前，有向綽號
    「黑人」不詳姓名之人以新台幣1,000元購得毒品安非他命
    ，置於被告與甲○○同住處所，甲○○於96年5月2日下午3
    時在上開同住處所施用之安非他命即被告於前述自綽號「黑
    人」不詳姓名男子所購得等事實，亦不爭執，核與甲○○於
    偵查中結證稱：所施用之毒品係被告提供，被告任意將毒品
    置於同住處所，由伊自行取用等語一致，足見被告對於購入
    安非他命，置於與甲○○同住處，提供予甲○○施用一節，
    非無認識，從而，被告自白核與事證相符，其轉讓安非他命
    犯行，自堪認定。
二、按安非他命雖經行政院衛生署於69年12月8日公告，列入藥
    物藥商管理法第十六條第一款（即現行藥事法第二十二條第
    一款）之禁藥管理，迄未解除，亦為毒品危害防制條例第二
    條第二項第二款所定之第二級毒品。惟藥事法係於82年2月5
    日修正原「藥物藥商管理法」而來，於該法第一條第一項明
    定「藥事之管理，依本法之規定」，並於同條第二項明定「
    所稱藥事，指藥物、藥商、藥局及其有關事項。」。87年5
    月20日另公布「毒品危害防制條例」，自同年5月22日起生
    效施行，考其第一條揭櫫之立法目的「為防制毒品危害，維
    護國民身心健康，制定本條例。」，並於第二條將具有成癮
    性、濫用性及對社會危害性之麻醉藥品與其製品及影響精神
    物質與其製品，依其成癮性、濫用性及對社會危害性分為四
    級，其中安非他命經公告列管為第二級毒品，該條例並明定
    製造、運輸、販賣、轉讓、持有與施用各級毒品之處罰規定
    ，準此，關於安非他命之製造、運輸、販賣、轉讓、持有與
    施用之犯罪行為，自應優先適用毒品危害防制條例之規定，
    始符合法規範目的。
三、核被告丙○○所為，係犯毒品危害防制條例第八條第二項之
    轉讓第二級毒品罪，其轉讓安非他命前持有安非他命之低度
    行為，為轉讓之高度行為所吸收，不另論罪。審酌被告前因
    施用毒品受觀察勒戒，且另犯竊盜罪，為本院96年度易字第
    977號判處拘役一百日，有台灣高等法院被告前案紀錄表與
    上開本院判決在卷可稽，素行不良，復審酌被告自承查獲前
    自綽號「黑人」不詳姓名之人購入安非他命僅一千元之數量
    ，其與甲○○係男女朋友關係，均有施用安非他命惡習，其
    轉讓甲○○之安非他命，參酌甲○○之證述，亦僅供施用一
    次之數量，其情節及危害尚非重大，且於審理中已坦承犯行
    等一切情狀，爰量處如主文所示之刑。至警方於96年5月4日
    在台南縣學甲鎮光華里65之3號被告住所搜索查獲扣案之被
    告所有安非他命吸食器1組、吸管3條、海洛因殘渣袋1只、
    安非他命殘渣袋1只、注射針筒1支等物，則係被告施用毒品
    所用之物，業經被告於警詢時供承在卷，上開扣案物與本件
    被告轉讓第二級毒品犯行無涉，爰不併予宣告沒收，附此敘
    明。
四、據上論斷，應依刑事訴訟法第299條第1項前段，毒品危害防
    制條例第8條第2項，判決如主文。
本案經檢察官乙○○到庭執行職務
中    華    民    國    97    年    5     月    20    日
                  刑事第五庭  審判長法  官  沈陽仁
                                    法  官  林欣玲
                                    法  官  林逸梅
以上正本證明與原本無異
如不服本判決應於收受本判後10日內向本院提出上訴書狀，並應
敘述具體理由。如未敘述上訴理由者，應於上訴期間屆滿後20日
內向本院補提理由書狀（均須按他造當事人之人數附繕本）「切
勿逕送上級法院」。
                                    書記官  葉仲文
中    華    民    國    97    年    5     月    23    日
附錄本件論罪科刑法條：
毒品危害防制條例第8條第2項
轉讓第二級毒品者，處 6 月以上 5 年以下有期徒刑，得併科新
臺幣 70 萬元以下罰金。


司法院資訊處製作；財團法人民間司法改革基金會備份。
